# 同一控制下转让子公司收入的合并

提问人：bigxia07 时间：2019-06-15 10:50:57
A 是 B 的母公司，B 是 C 的母公司，B 是上市公司， 2019 年 5 月 20日，B公司将持有的 C 公司的股权转让给母公司A公司，那1-5月 C公司的利润表需要不需要并入 B 公司的合并利润表中，因为同一控制下合并方需要将年初至合并日的收入并入合并方的利润表，所以如果 B 公司再合并 C 公司的1-5 月的利润表，那不是重复合并了吗？

回答人：chenyiwei
根据《企业会计准则第 33 号——合并财务报表（ 2014 年修订）》第三十九条：“母公司在报告期内处置子公司以及业务，应当将该子公司以及业务期初至处置日的收入、费用、利润纳入合并利润表。” 所以 C 公司 2019 年1 ～ 5 月的利润表仍需纳入 B 的合并报表范围。
另外说明一点：该交易对A 而言并不是同一控制下的合并，因为 C一直处于 A 的控制下，只不过是从间接控制变成了直接控制而已。